臺灣雲林地方法院刑事裁定
110年度單聲沒字第253號
聲  請  人  臺灣雲林地方檢察署檢察官
被      告  楊明龍


上列聲請人因被告違反毒品危害防制條例案件（110 年度毒偵緝
字第4號），單獨聲請宣告沒收（110 年度聲沒字第118號），本
院裁定如下：
    主  文
扣案如附表編號１至３所示之物，均沒收銷燬之。
其餘聲請駁回。
    理  由
一、聲請意旨略以：被告楊明龍前因違反毒品危害防制條例案件
    ，經臺灣雲林地方檢察署（下稱雲林地檢署）檢察官以110
    年度毒偵緝字第4號、第5號為不起訴處分確定，扣案如附表
    編號１所示之物，經鑑驗後，檢出含有第二級毒品甲基安非
    他命、第三級毒品3,4-亞甲基雙氧苯基二甲胺丁酮及第四級
    毒品佐沛眠成分；附表編號２所示之物，經鑑驗後，檢出含
    有第二級毒品甲氧基甲基安非他命及第四級毒品硝西泮成分
    ；附表編號３所示之物，其中1包經鑑驗後，檢出含有第二級
    毒品甲氧基甲基安非他命、第三級毒品芬納西泮及第四級毒
    品硝西泮成分；附表編號４至６所示之物，經鑑驗後，檢出含
    有第二級毒品甲基安非他命成分，均屬違禁物，爰依刑法第
    40條第2項、毒品危害防制條例第18條第1項前段之規定，聲
    請單獨宣告沒收銷燬等語。
二、查獲之第一、二級毒品，不問屬於犯罪行為人與否，均沒收
    銷燬之；違禁物或專科沒收之物得單獨宣告沒收；單獨宣告
    沒收由檢察官聲請違法行為地、沒收財產所在地或其財產所
    有人之住所、居所或所在地之法院裁定之，毒品危害防制條
    例第18條第1 項前段、刑法第40條第2 項、刑事訴訟法第45
    5 條之34分別定有明文。
三、經查：
㈠、被告前因施用第二級毒品案件，經本院以109年度毒聲字第82
    號裁定送觀察、勒戒後，嗣認無繼續施用毒品之傾向，於民
    國110年2月4日執行完畢釋放出所，並由雲林地檢署檢察官
    以110年度毒偵緝字第4號、第5號為不起訴處分確定等情，
    有上開裁定、不起訴處分書、臺灣高等法院被告前案紀錄表
    附卷可參。
㈡、扣案如附表編號１至３所示之物，係被告於109年3月25日晚間1
    1時30分許，在雲林縣麥寮鄉光復南路與自強路口為警盤查
    ，並當場扣得之，此有自願搜索同意書、雲林縣警察局臺西
    分局搜索扣押筆錄、扣押物品目錄表、扣押物照片附卷可參
    。又扣案如附表編號１至３所示之物，經送衛生福利部草屯療
    養院鑑定，結果分別為：附表編號１檢出含有第二級毒品甲
    基安非他命、第三級毒品3,4-亞甲基雙氧苯基二甲胺丁酮、
    第四級毒品佐沛眠成分；附表編號２檢出含有第二級毒品甲
    氧基甲基安非他命、第四級毒品硝西泮成分；附表編號３所
    示之物，其中1包經送驗，檢出含有第二級毒品甲氧基甲基
    安非他命、第三級毒品芬納西泮、第四級毒品硝西泮成分等
    情。至於另2包未開封、未檢驗之毒品咖啡包，其外觀與上
    開經檢驗之藍色包裝毒品咖啡包相較，其等均為蠟筆小新圖
    示之藍色包裝，又被告於偵訊時陳稱：藍色包裝毒品咖啡包
    與銀色包裝毒品咖啡包是在臺中一起買，是星辰遊戲網友賣
    給我的等語(毒偵359卷第18頁)，並有衛生福利部草屯療養
    院109年4月22日草療鑑字第1090400243號鑑驗書1份、扣案
    物品照片(毒偵359卷第35頁至39頁)在卷可佐，足認另2包未
    開封、未檢驗之毒品咖啡包之成分，應與上述業經檢驗之藍
    色包裝毒品咖啡包相同。據此，前揭附表編號１至３所示之物
    ，均為違禁物無訛。復被告供稱：扣案之毒品是我施用剩下
    的等語（毒偵359卷第18頁），是此部分檢察官聲請單獨宣
    告沒收銷燬之，核無不合，應予准許。至於附表編號１至３之
    包裝袋共5只，因其上殘留之毒品難以析離，應視同毒品，
    依同條項之規定，併予宣告沒收銷燬之。又送驗耗損部分毒
    品既已滅失，爰不另宣告沒收銷燬之。另附表編號１至３所示
    之毒品，雖檢出同時含有第三級、第四級毒品成分，但因與
    所含第二級毒品成分無法完全析離，就上開毒品既已諭知沒
    收銷燬，即無需另行依行政程序沒入其中之第三級、第四級
    毒品成分，均併此敘明。
㈢、至於附表編號４至６所示之物，雖為違禁物第二級毒品甲基安
    非他命，然此部分業經本院於110年10月15日以109年度訴字
    第585號判決宣告沒收銷燬（即該案附表二編號１至３所沒收
    之物），此有本院109年度訴字第585號判決、臺灣高等法院
    被告前案紀錄表附卷可稽，從而，檢察官就前開部分再向本
    院聲請單獨宣告沒收銷燬，於法尚有未合，本院自無再為重
    複宣告沒收銷燬之必要，是聲請意旨此部分屬無理由，應予
    駁回。
四、依刑事訴訟法第220條、第455條之36第1項前段、第2項，毒
    品危害防制條例第18條第1項前段，刑法第40條第2項，裁定
    如主文。
中　　華　　民　　國　　110 　年　　12　　月　　9 　　日
                  刑事第八庭  法  官   蕭孝如
以上正本證明與原本無異。
如不服本裁定，應於裁定送達後5 日內向本院提出抗告狀（須附
繕本）。
                              書記官   沈佩霖
中　　華　　民　　國　　110 　年　　12　　月　　9 　　日

附表
編號 扣案物 數量 鑑定結果 備註  １ 甲基安非他命（含包裝袋壹只） 壹包 ①檢品編號：B0000000 ②檢品外觀：白色粉末摻雜橙色顆粒 ③送驗淨重：0.0627公克 ④驗餘淨重：0.0498公克 ⑤檢驗結果：第二級毒品甲基安非他命；第三級毒品3,4-亞甲基雙氧苯基二甲胺丁酮；第四級毒品佐沛眠 ⒈雲林地檢署109年度安保字第118號扣押物品清單（毒偵359卷第33頁) ⒉衛生福利部草屯療養院109年4月22日草療鑑字第1090400243號鑑驗書1紙（毒偵359卷第35至37頁）   ２ 甲氧基甲基安非他命（含包裝袋壹只）【即聲請書所稱「銀色包裝毒品咖啡包」】 壹包 ①檢品編號：B0000000 ②檢品外觀：已開封銀色包裝（內含褐色粉末） ③送驗淨重：11.0641    公克 ④驗餘淨重：10.4148公克 ⑤檢驗結果：第二級毒品甲氧基甲基安非他命；第四級毒品硝西泮   ３ 甲氧基甲基安非他命（含包裝袋參只）【即聲請書所稱「藍色包裝毒品咖啡包」】 參包(聲請書誤載為壹包) ①檢品編號：B0000000 ②檢品外觀：蠟筆小新圖示藍色包裝（內含淡黃色粉末） ③(經檢驗之藍色包裝毒品咖啡包)送驗淨重：6.5550公克  ④(經檢驗之藍色包裝毒品咖啡包)驗餘淨重：5.5351公克 ⑤檢驗結果：第二級毒品甲氧基甲基安非他命；第三級毒品芬納西泮；第四級毒品硝西泮 ⑥備註：蠟筆小新圖示藍色包裝共3包（已開封1包、未開封2包，其中未檢驗、未開封之藍色包裝毒品咖啡包2包之毛重分別為7.7公克、7.54公克)   ４ 甲基安非他命（含包裝袋壹只） 壹包 ①檢品編號：B0000000 ②檢品外觀：透明結晶 ③送驗淨重：0.3613    公克 ④驗餘淨重：0.3572公克 ⑤檢驗結果：第二級毒品甲基安非他命   ５ 甲基安非他命（含包裝袋壹只） 壹包 ①檢品編號：B0000000 ②檢品外觀：透明結晶 ③送驗淨重：0.8730    公克 ④驗餘淨重：0.8712公克 ⑤檢驗結果：第二級毒品甲基安非他命   ６ 甲基安非他命（含包裝袋壹只） 壹包 ①檢品編號：B0000000 ②檢品外觀：褐色結晶  ③送驗淨重：0.1899    公克 ④驗餘淨重：0.1872公克 ⑤檢驗結果：第二級毒品甲基安非他命